臺灣彰化地方法院民事判決
111年度勞簡字第5號
原      告  施詠傑  

被      告  明益交通有限公司

法定代理人  陳清波  
上列當事人間請求給付工資等事件，本院於民國111年8月3日言
詞辯論終結，判決如下：
    主  文
被告應給付原告新臺幣141,325元。
原告其餘之訴駁回。
訴訟費用由被告負擔百分之九十，餘由原告負擔。
本判決第一項得假執行；惟被告如以新臺幣141,325元為原告供
擔保後，得免為假執行。
原告其餘假執行之聲請駁回。
    事實及理由
一、本件被告受合法通知，未於言詞辯論期日到場，核無民事訴
    訟法第386條各款所列情形，爰依原告聲請，由其一造辯論
    而為判決。
二、原告起訴主張：
  ㈠原告自民國（下同）108年10月2日起受僱於被告公司擔任司
    機，被告於110年12月6日下午無預警停止營業，而原告當日
    正常工作中，車輛被銀行扣走停止作業，公司也已人去樓空
    ，嗣於111年1月20日將勞保退保，依勞動基準法（下稱勞基
    法）第11條第1款規定予以資遣。而原告自108年10月2日進
    入被告公司上班，至110年12月6日止，年資共計2年1個月，
    平均工資約新臺幣（下同）45,800元，然被告公司迄未發給
    原告110年10月26日至同年12月6日積欠之薪資，共計61,067
    元，預告工資45,800元及資遣費49,935元，總計156,802元
    。經原告申請勞資爭議調解，因無法與被告公司達成共識而
    調解不成立，故提起本訴，請求被告公司依兩造間勞動契約
    及勞基法第16條第1項、第3項及第17條規定給付110年10月2
    6日至同年12月6日積欠之薪資61,067元、給付資遣費49,935
    元，預告工資45,800元，總計156,802元。
　㈡並聲明：被告應給付原告156,802元。願供擔保，請准宣告假
    執行。
三、被告未於言詞辯論期日到場，亦未提出書狀作何聲明或陳述
    。
四、得心證之理由：　　
　㈠原告主張其自108年10月2日起受僱於被告公司，擔任司機，
    詎被告於110年12月6日無預警停業，未經預告將原告資遣，
    尚欠110年10月26日至12月6日薪資未給付，每月薪資為45,8
    00元等事實，業據原告提出彰化縣政府勞資爭議調解紀錄、
    薪資存摺明細、薪資明細等件為證（見本院卷第13至14、41
    至55頁）。復經本院依職權調閱原告勞保與就保資料查核無
    誤（見本院卷第75至76頁）。而被告經合法通知，未於言詞
    辯論期日到場爭執，亦未提出書狀答辯，依民事訴訟法第28
    0條第3項準用同條第1項規定，視同自認，應信原告此部分
    主張為真正。　
　㈡按非有歇業或轉讓之情事者，雇主不得預告勞工終止勞動契
    約，勞基法第11條定有明文。查被告於110年12月6日停業，
    未經預告將原告資遣，已如前述，應認兩造間勞動契約業經
    被告公司依勞基法第11條第2款規定合法終止，是原告依上
    開規定，請求被告給付資遣費及預告期間工資，即屬有據。
    茲就原告得請求之金額分述如下：
　  ⒈積欠工資部分：
　　　按工資應全額直接給付勞工。但法令另有規定或勞雇雙方
      另有約定者，不在此限。勞基法第22條第2項定有明文。
      原告主張被告公司未給付其110年10月26日至同年12月6日
      工資61,067元（計算式：45,800＋45,800元÷30×10＝61,067
      ，元以下四捨五入），被告復經合法通知而未到庭爭執，
      亦未提出任何書狀以供本院參酌，依民事訴訟法第280條
      第3項之規定，已生視為自認之效果，堪認原告之主張為
      真實。是原告請求被告公司給付積欠工資61,067元，即屬
      有據。
　　⒉資遣費部分：
　　　⑴按雇主依前條終止勞動契約者，應依下列規定發給勞工
        資遣費：在同一雇主之事業單位繼續工作，每滿一年
        發給相當於一個月平均工資之資遣費。依前款計算之
        剩餘月數，或工作未滿一年者，以比例計給之。未滿一
        個月者以一個月計；勞工適用本條例之退休金制度者，
        適用本條例後之工作年資，於勞動契約依勞動基準法第
        11條、第13條但書、第14條及第20條或職業災害勞工保
        護法第23條、第24條規定終止時，其資遣費由雇主按其
        工作年資，每滿一年發給二分之一個月之平均工資，未
        滿一年者，以比例計給；最高以發給六個月平均工資為
        限，不適用勞動基準法第17條之規定。勞基法第17條第
        1項、勞工退休金條例（下稱勞退條例）第12條第1項定
        有明文。又平均工資，依行政院勞工委員會83年4月9日
        台(83)勞動2字第25564號函釋，「一個月平均工資」等
        於勞工退休或資遣前6個月工資總額直接除以6。
　　　⑵查原告自108年10月2日起至110年12月6日止受僱於被告
        公司，年資為2年2月4日，屬適用勞退條例後之工作年
        資，應依上開規定，按其離職前6個月之平均工資，發
        給資遣費。又原告自110年6月至9月之工資，依序為48,
        011元、38,138元、39,002元、57,244元，有其所提存
        摺明細及110年5-9月份薪資明細可稽（見本院卷第41至
        55頁），另依原告主張110年10月、11月份薪資均為45,
        800元計算，原告於離職前6個月平均工資應為45,666元
        【計算式：（48,011＋38,138＋39,002＋57,244＋45,800＋4
        5,800）÷6≒45,666，元以下四捨五入，下同】。又原告
        之工作年資為2年2個月4日，新制資遣基數即為1+4/45
        ，故原告得請求被告公司給付之資遣費為49,725元【計
        算式：45,666 ×（1＋4/45）≒49,725】，逾此數額之請
        求，即非有據。
　　⒊預告期間工資：
　　　按雇主依勞基法第11條或第13條但書規定終止勞動契約者
      ，對於繼續工作1年以上3年未滿者，於20日前預告之。雇
      主未依前揭期間預告而終止契約者，應給付預告期間之工
      資，勞基法第16條第1項、第3項分別定有明文。參考勞動
      部109年10月29日勞動關2字第1090128292A號令釋，預告
      期間工資之給付標準，為雇主應預告期間之日數乘以勞工
      一日工資；該一日工資，為勞工契約終止前一日之正常工
      作時間所得之工資。其為計月者，為契約終止前最近一個
      月正常工作時間所得之工資除以三十所得之金額。經查，
      原告已繼續工作1年以上3年未滿，被告應於20日以前預告
      終止兩造間之勞動契約，惟被告未提前告知原告即資遣之
      ，原告得請求20日預告工資，則按原告於兩造勞動契約終
      止前最近1個月即110年11月份可得工資45,800元計算，原
      告得請求被告公司給付20日之預告期間工資為30,533元（
      計算式：45,800元÷30日×20日＝30,533元，元以下四捨五
      入）。
　㈢綜上，原告可請求被告公司給付積欠薪資61,067元、資遣費4
    9,725元、預告期間工資30,533元，合計141,325元。 
五、綜上所述，原告據勞動契約之法律關係提起本訴，請求被告
    給付141,325元，為有理由，應予准許；逾此範圍之請求，
    則無理由，應予駁回。
六、法院就勞工之給付請求，為雇主敗訴之判決時，應依職權宣
    告假執行。前項情形，法院應同時宣告雇主得供擔保或將請
    求標的物提存而免為假執行，勞動事件法第44條第1項、第2
    項定有明文。本件為勞工請求雇主給付之事件，本院就原告
    勝訴部分，應依上開規定，依職權宣告假執行，並同時酌定
    相當之擔保金額，宣告被告得供擔保或於提存後，免為假執
    行。至原告敗訴部分，其假執行之聲請亦失所依附，應併予
    駁回。 
七、本件事證已臻明確，原告其餘所提證據，經審酌後與本件判
    決結果不生影響，爰不另一一論述，併予敘明。
八、訴訟費用負擔之依據：民事訴訟法第79條。　　
中　　華　　民　　國　　111 　年　　9 　　月　　14　　日
                  民事第四庭    法　官　姚銘鴻
以上正本係照原本作成。
如對判決上訴，應於判決送達後20日內向本院提出上訴狀。如委
任律師提起上訴者，應一併繳納上訴審裁判費。
中　　華　　民　　國　　111 　年　　9 　　月　　14　　日
                                書記官　楊美芳